【裁判字號】    88,交訴,186
【裁判日期】    890317
【裁判案由】    過失致死
【裁判全文】
臺灣板橋地方法院刑事判決                        八十八年度交訴字第一八六號
    公  訴  人  臺灣板橋地方法院檢察署檢察官
    被      告  甲○○
    選任辯護人  黃國堂律師
右列被告因過失致死案件，經檢察官提起公訴（八十八年度偵字第二三七八七、二四
三一二號），本院判決如左：
    主  文
甲○○駕駛動力交通工具肇事，致人死而逃逸，處有期徒刑貳年。
    事  實
一、甲○○係樺立木業有限公司僱用之司機，以駕駛自用小貨車，載運木材為業，係
    以駕駛為附隨業務之人，於民國八十八年十月二十日十二時許，駕駛車牌ＨＬ－
    七０九０號自用小貨車，沿台北縣板橋市○○路，由板橋往土城方向行駛，途經
    環河路一八二號前，應注意汽車行駛時，駕駛人應注意車前狀況及兩車併行之間
    隔，並採取必要之安全措施，且超車時應於前車左側保持半公尺以上之間隔超過
    ，而依當時情形，又無不能注意之情形，竟疏於注意，行經前開路段，竟未與張
    水益同向騎乘之車牌ＡＡＧ－五二二號機車保持安全間隔，並由該機車右側超車
    後，切入車道時，致其所駕駛自用小貨車左側木製貨箱擦撞張水益之機車右邊把
    手，使張水益人車倒地，受頭部外傷、顱骨骨折及顱內出血，送醫途中死亡。甲
    ○○於肇事後逃逸。嗣為乙○○現場目擊報警，並經新聞媒體報導後，甲○○始
    向警方投案。
二、案經台北縣警察局板橋分局報告台灣板橋地方法院檢察署檢察官相驗後自動簽分
    偵查起訴。
    理  由
一、訊據被告甲○○對其駕駛自用小貨車，於右揭時地，發生車禍之事實固供承不諱
    ，惟矢口否認有何過失犯行，辯稱：不知係伊之車輛撞到被害人或係被害人之機
    車擦撞到伊，伊當時未停下來看，因伊不知發生擦撞云云。惟查證人乙○○於本
    院審理時證稱：「當時出車禍地點之前約五百公尺，我開車在快車道上，張水益
    原先騎在機車道上，突然間騎到我的車道，我就對他按喇叭警示他，我就跟他保
    持一部車的距離，後來我看到他騎在機車道與快車道上，一下比較靠機車道，一
    下比較靠快車道，到出事地點被告突然間從機車道要超我的車，被告就去擦撞到
    張水益機車的手把，張水益被擦撞後，機車就不穩，就翻倒，機車連人就翻兩圈
    ，機車就壓在人身上。當時被告的車速很快，被告擦撞到張水益後就繼續往前開
    ，沒有任何減速的情形。被告汽車的左邊去碰到張水益機車右邊的車把。我當時
    就踩緊急煞車，因為張水益滑到我車子的前面，當時在我的車前面除了被告的車
    外，沒有其他的車。因為當時被告車速很快，我並沒有看到被告的車號，但是車
    型及車牌數字的顏色我有看清楚。」。再問證人乙○○「依妳研判，當時被告是
    否知道有撞到人？」，證人乙○○答「被告應該知道，因為他要超車一定要看後
    視鏡，他是從機車道超車過來」等語。再查本件車禍發生後經警在被害人所騎駛
    之機車手把及被告所駕駛之自小貨車之木製貨箱上採取之油漆比對結果相似，此
    有內政部警政署刑事警察局鑑驗通知書在可參。據上，足徵本件車禍發生經過應
    係被告超車時其所駕駛之自小貨車左側木製貨箱擦撞被害人所騎駛之機車右側手
    把，且被告當時應已應知悉擦撞到被害人，而卻未停車下來。又被害人因本件車
    禍死亡，亦經檢察官督同法醫師相驗屬實，製有勘驗筆錄、相驗屍體證明書及驗
    斷書在卷可憑，並有交通事故調查表及現場照片二十九張附卷可稽。按汽車行駛
    時，駕駛人應注意車前狀況及兩車併行之間隔，並採取必要之安全措施；且超車
    時應於前車左側保持半公尺以上之間隔超過，道路交通安全規則第九十四條第三
    項、第一百零一條第五款定有明文。被告駕車自應注意上述道路交通安全相關規
    定，且依其狀況，又非不能注意，竟疏不注意，以致肇事，致被害人死亡，顯有
    過失，且其過失行為與被害人之死亡間，具有相當因果關係。本件事證明確，被
    告過失犯行堪以認定，自應依法論科。
二、核被告所為，係犯刑法第二百七十六條第二項、第一百八十五條之四之罪。其所
    犯上開二罪間，具有方法結果牽連關係，應從一重處斷。被告所犯上開肇事逃逸
    罪部分，公訴人雖未起訴，惟此部分與上開過失致死罪部分如上所述具有裁判上
    一罪關係，本院對肇事逃逸罪部分自得一併審理，併此敘明。爰審酌被告之過失
    程度、所生之危害、肇事後之態度及尚未與被害人家屬為民事和解等一切情狀，
    判處如主文所示之刑。
據上論斷，應依刑事訴訟法第二百九十九條第一項前段，刑法第一百八十五條之四、
第二百七十六條第二項，罰金罰鍰提高標準條例第一條前段，判決如主文。
本案經檢察官楊四猛到庭執行職務。
中      華      民      國      八十九      年    三      月    十七    日
                                      臺灣板橋地方法院交通法庭
                                          法  官  陳  憲  裕
右正本證明與原本無異
如不服本判決應於送達後十日內向本院提出上訴狀
              書記官  陳  明  珠
中      華      民      國      八十九      年    三      月   二十一   日
附錄本案論罪科刑法條全文：
刑法第一百八十五條之四：
駕駛動力交通工具肇事，致人死傷而逃逸者，處六月以上五年以下有期徒刑。
刑法第二百七十六條第二項：
因過失致人於死者，處二年以下有期徒刑、拘役或二千元以下罰金。
從事業務之人，因業務上之過失犯前項之罪者，處五年以下有期徒刑或拘役，得併科
三千元以下罰金。


司法院資訊處製作；財團法人民間司法改革基金會備份。
